臺灣高雄地方法院民事判決
111年度鳳小字第853號
原      告  洪秀霞  
被      告  蕭永名  
上列當事人間請求侵權行為損害賠償（交通）事件，本院於民國
111年11月21日言詞辯論終結，判決如下：
    主      文
被告應給付原告新臺幣壹萬柒仟陸佰伍拾陸元，及自民國一一一
年九月十七日起至清償日止，按週年利率百分之五計算之利息。
原告其餘之訴駁回。
訴訟費用新臺幣壹仟元由被告負擔。
本判決第一項得假執行。但被告以新臺幣壹萬柒仟陸佰伍拾陸元
為原告預供擔保，得免為假執行。
    事實及理由
一、按因侵權行為涉訟者，得由行為地之法院管轄，民事訴訟法
    第15條第1項定有明文。查本件被告住所地雖非本院管轄，
    惟本件侵權行為地為高雄市大寮區，本院自有管轄權，合先
    敘明。
二、次按小額訴訟之訴狀送達後，原告不得將原訴變更或追加他
    訴。但擴張或減縮應受判決事項之聲明者，不在此限，民事
    訴訟法第436條第2項、第436條之23、第255條第1項但書第3
    款分別定有明文。本件原告起訴時原請求：㈠被告應給付原
    告新臺幣（下同）81,750元，及自起訴狀繕本送達翌日起至
    清償日止，按週年利率5％計算之利息；㈡願供擔保請准宣告
    假執行（本院卷第9頁）。嗣於本院審理中，撤回假執行之
    聲請，復捨棄車價減損費用50,000元，並變更聲明如下述（
    本院卷第91、118頁），核與前揭規定相符，應予准許。
三、被告經合法通知，無正當理由未於言詞辯論期日到場，核無
    民事訴訟法第386條各款所列情形，爰依原告聲請，由其一
    造辯論而為判決。
四、原告主張：被告於民國111年1月22日12時50分許，駕駛車牌
    號碼0000-00號自用小客車（下稱肇事車輛），在高雄市大
    寮區東隆街近三隆路處，因倒車時未注意其他車輛，而不慎
    撞擊訴外人張簡大耀所有並由原告駕駛之車牌號碼000-0000
    號自用小客車（下稱系爭車輛）右前車頭（下稱系爭事故）
    ，致系爭車輛受損，送廠維修費用為31,750元（含工資費用
    13,300元、零件費用18,450元）。張簡大耀已將系爭車輛損
    害賠償請求權讓與原告，為此，爰依侵權行為及債權讓與之
    法律關係提起本訴，並聲明：被告應給付原告31,750元，及
    自起訴狀繕本送達翌日起至清償日止，按週年利率5％計算之
    利息。
五、被告未於最後言詞辯論期日到場，惟前於言詞辯論期日到場
    則稱：對於系爭事故有過失不爭執，惟被告目前在監，無資
    力賠償原告等語置辯，並聲明：原告之訴駁回。
六、本院得心證之理由：
　㈠按因故意或過失，不法侵害他人之權利者，負損害賠償責任
    ；汽車、機車或其他非依軌道行駛之動力車輛，在使用中加
    損害於他人者，駕駛人應賠償因此所生之損害，民法第184
    項第1項前段、第191條之2前段分別定有明文。次按汽車倒
    車時，應顯示倒車燈光或手勢後，謹慎緩慢後倒，並應注意
    其他車輛及行人，道路安全規則第110條第1項第2款亦有明
    文。查原告主張上開之事實，業據其提出高雄市政府警察局
    道路交通事故當事人登記聯單、高雄市政府警察局道路交通
    事故初步分析研判表、道路交通事故現場圖、委修單、道路
    交通事故當事人資料、車輛損害賠償請求權讓與同意書等件
    為證（本院卷第13至21、111頁），並有本院職權調閱之本
    件事故現場圖等資料附卷可稽（本院卷第23至40頁），又被
    告於本院審理時就系爭事故有過失不爭執(本院卷第92頁)，
    是本件調查證據之結果，堪信原告主張為真實。是以，足認
    系爭事故係因被告駕駛肇事車輛沿大寮區東隆街由北往南倒
    車行駛至系爭地點時，因倒車時未注意其他車輛，致肇事車
    輛左後車尾撞擊系爭車輛右前車頭。原告既已受讓張簡大耀
    之系爭車輛損害賠償請求權，原告依侵權行為及債權讓與之
    法律關係請求被告損害賠償，自屬有據。
　㈡次按不法毀損他人之物者，被害人得請求賠償其物因毀損所
    減少之價額；負損害賠償責任者，除法律另有規定或契約另
    有訂定外，應回復他方損害發生前之原狀，前項情形，債權
    人得請求支付回復原狀所必要之費用，以代回復原狀，民法
    第196條、第213條第1項、第3項分別定有明文。又依民法第
    196條請求賠償物被毀損所減少之價額，得以修復費用為估
    定之標準，但以必要者為限，例如：修理材料以新品換舊品
    ，應予折舊，此有最高法院77年5月17日77年度第9次民事庭
    會議決議可資參照。故債權人所得請求者既為回復原狀之必
    要費用，倘以維修費用為估定其回復原狀費用之標準，則修
    理材料以新品換舊品時，即應予折舊。而關於固定資產折舊
    率又可分為平均法及定率遞減法。所謂平均法係以固定資產
    成本減除殘價後之餘額，按固定資產耐用年數表規定之耐用
    年數平均分攤，計算其每期折舊額，定率遞減法係以固定資
    產每期減除該期折舊額之餘額順序作為各次期計算折舊之基
    數，而以一定比率計算其折舊額。是依損害賠償之目的在於
    填補被害人實際損害之目的而言，應採用平均法計算折舊，
    較為公允。查原告業已支付系爭車輛維修費用31,750元（含
    工資費用13,300元、零件費用18,450元），觀諸本院職權調
    取之本件事故現場照片及原告提出車損照片，系爭車輛右前
    車頭保險桿刮痕數道，及肇事車輛左後車尾保險桿刮痕數道
    等情，有前開照片附卷可稽(本院卷第37至40頁)，足認系爭
    車輛受損狀況係肇事車輛碰撞所致。而原告提出之委修單所
    載之修復內容（本院卷第19頁），經本院核對與系爭車輛前
    開認定之受損位置相符，堪認均屬必要之修復費用。而系爭
    車輛係106年7月出廠（本院卷第53頁），迄本件事故發生時
    即111年1月22日，已使用4年7月（不滿1個月者以1月計），
    依行政院所發布之固定資產耐用年數表及固定資產折舊率表
    ，自用小客車之耐用年數為5年，則零件扣除折舊後之維修
    費用估定為4,356元【計算方式：1.殘價＝取得成本÷( 耐用
    年數＋1)即18,450÷(5+1)≒3,075（小數點以下四捨五入）；2
    .折舊額 ＝(取得成本－殘價)×1/（耐用年數）×（使用年數）
    即(18,450－3,075) ×1/5×（4+7/12）≒14,094（小數點以下
    四捨五入）；3.扣除折舊後價值＝（新品取得成本－折舊額）
    即18,450－14,094＝4,356】，另加計無庸計算折舊之工資費
    用13,300元，原告得請求被告賠償之系爭車輛維修費用應為
    17,656元（計算式：4,356元＋13,300元＝17,656元）。
  ㈢末按遲延之債務，以支付金錢為標的者，債權人得請求依法
    定利率計算之遲延利息；應付利息之債務，其利率未經約定
    ，亦無法律可據者，週年利率為5％；給付無確定期限者，債
    務人於債權人得請求給付時，經其催告而未為給付，自受催
    告時起，負遲延責任。其經債權人起訴而送達訴狀，與催告
    有同一之效力，民法第233條第1項前段、第203條、第229條
    第2項亦分別定有明文。查原告起訴狀繕本於111年9月16日
    送達被告並發生催告之效力（本院卷第77頁），準此，原告
    請求給付自起訴狀繕本送達翌日即111年9月17日起至清償日
    止，按週年利率5％計算之利息，於法並無不合，應予准許。
七、綜上所述，原告依據侵權行為及債權讓與之法律關係，請求
    被告給付17,656元，及自111年9月17日起至清償日止，按週
    年利率5％計算之利息範圍，為有理由，應予准許，逾此範圍
    之請求，為無理由，應予駁回。
八、本件係就民事訴訟法第436條之8適用小額訴訟程序所為被告
    敗訴之判決，依同法第436條之20規定，應依職權宣告假執
    行，並依同法第436條之23準用第436條第2項，適用同法第3
    92條第2項規定，依職權宣告被告如預供擔保，得免為假執
    行。
九、又本件應適用小額訴訟程序，依民事訴訟法第436條之19第1
     項規定，法院為訴訟費用之裁判時，併確定訴訟費用額為1
    ,000元。另原告之訴雖一部有理由、一部無理由，然因原告
    確有提起本件訴訟必要，且起訴後應徵之裁判費至少為1,00
    0元（民事訴訟法第77條之13規定參照），是本院認應依民
    事訴訟法第79條規定，酌量情形由被告全部負擔。
中　　華　　民　　國　　111 　年　　12　　月　　21　　日
          　　　　鳳山簡易庭  法　官  藍雅筠
以上正本係照原本作成。　　　　　　　　　
民事訴訟法第436條之24第2項：對於本判決之上訴，非以違背法
令為理由，不得為之。
如對本判決上訴，須於判決送達後20日內向本院提出上訴狀，並
須表明原判決所違背之法令及其具體內容與依訴訟資料可認為原
判決有違背法令之具體事實之上訴理由。（均須按他造當事人之
人數附繕本）。
中　　華　　民　　國　　111 　年　　12　　月　　21　　日
                              書記官  蔡毓琦 　　
訴訟費用計算式  裁判費（新臺幣）1,000元 合計            1,000元